臺灣高雄地方法院刑事裁定　　　　　　　　　　　　　九十三年度聲判字第一六號
　　聲　請　人　甲○○
　　代　理　人　黃振銘律師
　　被　　　告　乙○○
　　　　　　　　丙○○
右列聲請人因告訴被告恐嚇等案件，不服臺灣高等法院高雄分院檢察署檢察長駁回再
議之處分（九十三年上聲議字第八四號），聲請交付審判，本院裁定如左：
    主  文
聲請駁回。
    理  由
一、聲請交付審判意旨略以：原處分認被告乙○○、丙○○等二人無恐嚇取財犯行，
    無非以被告丙○○、證人蔡信誠、吳鳳英、戴金聰與鄭瑞霖等人之陳述為其論據
    。惟查，被告乙○○辯稱：「聲請人即告訴人甲○○在民國九十一年二、三月問
    向其陸續借款新台幣（以下同）近一千萬元，利息是二分，‧‧」云云，然聲請
    人與被告乙○○係九十一年三月二十七日，因乙○○到聲請人住處賭博，雙方始
    認識，之前雙方絕無認識，被告乙○○豈有可能貸借近一千萬元之鉅款予聲請人
    ？況且，被告乙○○並無任何資產，復無何所得其根本沒有資力可以借貸甲○○
    近一千萬元。尤有進者，被告乙○○對於其貸借予甲○○之近一千萬元鉅款之資
    金來源，供述前後矛盾，出入甚大，且其聲稱伊係每次借一、二百萬元予聲請人
    ，均係以現金交付，此點與社會交易常情明顯有違，詎原檢察官竟為不起訴處分
    ，經聲請人以：被告乙○○、丙○○手中所持有告訴人簽發之本票面額高達一千
    萬元，聲請人與被告乙○○從無金錢往來，兩人甚且於九十一年三月二十七日才
    首次認識，被告乙○○豈有可能借款一千萬元予聲請人，被告乙○○對於其所稱
    借予聲請人一千萬元資金來源前後供述矛盾，且乙○○本身既非富商巨賈，絕無
    資力貸予聲請人一千萬元，而告訴人本身並未經商、投資，亦無予需一千萬元之
    資金。原處分對聲請人再議狀所指之疑點，未予詳酌，仍以證人證詞，即認被告
    乙○○、丙○○未有恐嚇取財之犯行，駁回再議之聲請，聲請人未能甘服。綜上
    ，原檢察官及臺灣高等法院高雄分院檢察署處分書皆有認事用法之違誤，偵查未
    臻完備，令聲請人甚難甘服，爰聲請准予交付審判等云。
二、按告訴人不服上級法院檢察署檢察長或檢察總長認為再議無理由而駁回之處分者
    ，得於接受處分書後十日內委請律師提出理由狀，向該管第一審法官聲請交付審
    判；法院認為交付審判之聲請不合法或無理由者，應駁回之，刑事訴訟法第二百
    五十八條之一及第二百五十八條之三第二項前段分別定有明文。又法院於審查交
    付審判之聲請有無理由時，除認為告訴人所指摘不利被告之事證未經檢察機關詳
    為調查或斟酌，或不起訴處分書所載理由違背經驗法則、論理法則或其他證據法
    則，否則，不宜率予交付審判（法院辦理刑事訴訟案件應行注意事項第一百一十
    八項參照）；至上開所謂告訴人所指摘不利被告之事證未經檢察機關詳為調查，
    係指告訴人所提出請求調查之證據，檢察官未予調查，且若經調查，即足以動搖
    原偵查檢察官事實之認定及處分之決定，倘調查結果，尚不足以動搖原事實之認
    定及處分之決定者，仍不能率予交付審判。
三、本件聲請人即告訴人甲○○於九十一年四月十五日以被告乙○○、丙○○涉嫌恐
    嚇取財、剝奪行動自由等罪嫌向高雄市政府警察局新興分局提出告訴，嗣移請臺
    灣高雄地方法院檢察署檢察官偵查，經該署檢察官於九十二年十一月二十四日以
    九十一年度偵字第二一四六九號、九十二年度偵字第一八一一四號為不起訴處分
    後，聲請人不服，聲請再議，亦經臺灣高等法院高雄分院檢察署檢察長於九十三
    年二月十一日以九十三年度上聲議字第八四號認再議為無理由而駁回再議，此有
    該九十一年度調偵字第三八○號不起訴處分書及九十一年度上聲議字第五○七號
    處分書附卷各一份可參，並經本院調閱上開案卷核閱無訛。
四、經查：
(一)、原偵查之臺灣高雄地方法院檢察署檢察官經詳核相關事證後，已於不起訴處分書
    理由中詳予指駁說明認定：(1)九十一年三月三十日聲請人打電話給證人駱富裕商
    借面額五十萬元支票時，聲請人表示正在朋友處，並未明說遭乙○○恐嚇，只是
    要駱富裕簽發面額五十萬元之支票借伊，之後聲請人由一名男子陪同至高雄市○○街「三商國王廟」附近向駱富裕取支票，而於聲請人拿取支票時，亦未向駱富
    裕提及任何事，且聲請人之前亦曾向駱富裕借過票據，然此次借票並無異狀之事
    實，業據證人駱富裕於偵訊中結證明確。(2)聲請人曾向乙○○借過錢，乙○○因
    而轉向丙○○借錢，丙○○才向其朋友蔡信誠借款四百多萬元，向吳鳳英借五百
    多萬元之事實，亦據被告丙○○、證人蔡信誠、吳鳳英於偵訊中結證明確，並有
    借據影本十一紙附偵卷可按；另聲請人於九十一年三月三十日至被告乙○○住處
    ，表示要簽本票向乙○○換借條，聲請人與其妻在場，後來聲請人又載證人戴金
    聰至乙○○住處，聲請人當場簽發本票並交付五十萬元之支票等事實，亦據證人
    蔡信誠、戴金聰於偵訊中結證明確。證人鄭瑞霖於偵訊中亦證稱：甲○○簽發本
    票及支票時，我有在場，無異狀等語。綜上揭證人吳鳳英、蔡信誠、戴金聰、鄭
    瑞霖等人之證述，核與被告乙○○所辯情節大致相符。而聲請人亦自承：被告乙○○恐嚇我的時侯，只有我一個人在場，其他的人都是他的朋友，我沒辦法提出
    對我有利之證據等語，此外，復查無其他積極證據足認被告乙○○、丙○○有何
    恐嚇取財或妨害自由之犯行，自難僅憑聲請人之片面指訴遽為被告不利之認定，
    應認被告二人罪嫌尚有不足，故為不起訴處分等情。經本院審核結果，認原偵查
    檢察官所為之不起訴處分，其採證與認事，尚無違背經驗法則、論理法則與證據
    法則之處。
(二)、又臺灣高等法院高雄分院檢察署檢察長維持原偵查檢察官之認定，並於處分書理
    由第二點中亦詳予指駁說明認定：本件經查被告丙○○之供述及證人吳鳳英、蔡
    信誠、戴金聰、鄭瑞霖等人之證詞，經核與被告乙○○之辯解大致相符。況聲請
    人自承：被告乙○○恐嚇我的時侯，只有我一個人在場，其他的人都是他的朋友
    ，我沒辦法提出對我有利之證據等語。從而，本件除聲請人之片面指訴外，原檢
    察官查無積極證據足認被告二人有恐嚇取財或妨害自由之犯行，乃認被告罪嫌不
    足，而為不起訴處分，於法並無不當，再議為無理由，駁回再議之聲請。本院經
    核該處分書之採證與認事，亦無違背經驗法則、論理法則與證據法則之處。聲請
    人以被告乙○○有無資力借款一千餘萬元予聲請人及聲請人無須借貸一千萬餘元
    等事由，聲請本院准予交付審判，惟聲請人於本案原檢察官偵查中已具狀指訴被
    告乙○○之資力可疑及聲請人借款之原因（九十一年度偵字第二一四六九號第五
    十三至五十七頁），原處分檢察官已予斟酌，且此部分之事由與被告二人有無恐
    嚇取財及妨害自由之犯行無涉，若經調查，亦不足以動搖原偵查檢察官事實之認
    定及處分之決定，且聲請人於偵訊中亦自承無法提出有利之證據。是聲請人據此
    聲請交付審判，亦難認有理由。
(三)、綜上所述，本件聲請人固於收受臺灣高等法院高雄分院檢察署九十三年度上聲議
    字第八四號處分書後十日內（高雄市與高雄縣之在途期間為四日）即委任由黃振
    銘律師以刑事聲請交付審判狀向本院聲請交付審判，有送達證書影本一紙附卷可
    參（參見九十一年偵字第二一四六九號偵查卷第一○二頁），然臺灣高等法院高
    雄分院檢察署檢察長維持臺灣高雄地方法院檢察署檢察官之不起訴處分，認被告
    二人無聲請人所指之恐嚇取財及妨害自由犯行，且經本院審核結果認其採證與認
    事，均無違背經驗法則、論理法則與證據法則等情已詳如上述，揆諸前揭說明，
    本件聲請人所為交付審判之聲請為無理由，依法應予駁回。
五、依刑事訴訟法第二百五十八條之三第二項前段，裁定如主文。
中      華      民      國    九十三    年      六      月     十六     日
                                  臺灣高雄地方法院刑事庭
                                    審判長法官  黃三友
                法官  王雅苑
                                          法官  涂裕洪
右正本證明與原本無異。
如不服本裁定，應於裁定送達後五日內，向本院提出抗告狀。
                                          書記官    賴佳慧
中    華    民    國      九十三     年      六     月      十七      日
